【裁判字號】    89,易,485
【裁判日期】    890815
【裁判案由】    賭博
【裁判全文】
臺灣新竹地方法院刑事判決                          八十九年度易字第四八五號
    公  訴  人  臺灣新竹地方法院檢察署檢察官
    被      告  乙○○
                甲○○
右列被告等因賭博案件，經檢察官提起公訴（八十八年度偵字第八二四五號），本院
判決如左：
        主  文
乙○○共同連續在公眾得出入之場所賭博財物，處罰金陸仟元，如易服勞役，以佰
元折算壹日，扣案之電動賭博機具麻將台、招財貓、雙碰燈各壹台（含主機板共片
）及賭資新臺幣壹仟肆佰伍拾元均沒收。
甲○○在公眾得出入之場所賭博財物，處罰金壹仟元，如易服勞役，以佰元折算壹
日。
        事  實
一、乙○○與年籍不詳之成年男子基於賭博之概括犯意聯絡，自民國八十八年十月十
    五日起，該年籍不詳之成年男子提供電動賭博機具麻將台、招財貓、雙碰燈各一
    台，擺設在新竹市○○路○段四二九號即乙○○所經營之「芬芳檳榔攤」之公眾
    得出入場所，共同與不特定賭客賭博財物，約定由乙○○管理，機具內所得現金
    由乙○○分得百分之三十，年籍不詳之成年男子分得百分之七十。「麻將台」機
    具之賭博方式，係由賭客以每場十元硬幣投入機具，最多可投入三枚，再以十比
    一之比例轉換為分數，每場賭客可選擇押注一至三分，如賭客贏者，則得倍數或
    數倍之分數，若未贏者，分數即從機具消失，且贏得之分數可以相同比例，向乙
    ○○兌換現金或飲料。另「招財貓」、「雙碰燈」機具之賭博方式，係由賭客以
    每場十元硬幣投入機具，嗣以十比二之比例轉換為分數，每場賭客至多可押注四
    分，如押中則贏得倍數或數倍之分數，若未押中，所押分數即從機具消失，且贏
    得之分數可以相同比例，向乙○○兌換現金或飲料。迄至八十八年十一月十九日
    晚間十一時五分許，適有賭客甲○○至上址賭玩「麻將」機台，為警當場查獲，
    並扣得前開電動賭博機具麻將台、招財貓、雙碰燈各一台（含ＩＣ板共三片)，
    並依序在各該電動賭博機具內扣得賭資八百十元、二百五十元、三百九十元，共
    計一千四百五十元。
二、案經新竹市警察局第三分局報請臺灣新竹地方法院檢察署檢察官偵查起訴。
        理  由
一、訊據被告乙○○對於右揭時地擺設電動賭博機具，與供不特定賭客賭玩，賭客可
    以贏得飲料之財物，就機具內所得賭資可朋分百分之三十等事實，於警訊、本院
    審理中坦承不諱；訊據被告甲○○對於右揭時地賭玩電動機具麻將台之事實，於
    警訊、本院審理中自承不諱，且互核相符，並有前開電動賭博機具麻將台、招財
    貓、雙碰燈各一台（含ＩＣ板共三片)、賭資共一千四百五十元扣案可資佐證。
    至被告乙○○辯稱；不能兌換現金，只能兌換飲料云云，惟查，就前開賭博機具
    分數兌換現金一節，已據被告甲○○於警訊中供述綦詳，被告乙○○空言否認，
    已難採信，雖被告甲○○到庭附和被告乙○○所述之辯詞，然查，被告二人於本
    院供承兌換飲料之情，仍無解於賭博犯行之成立，本案事證明確，被告二人賭博
    犯行，堪以認定，自應依法予以論罪科刑。。
二、核被告乙○○、甲○○二人所為，均犯刑法第二百六十六條第一項前段之賭博罪
    。公訴人認被告乙○○應論以刑法第二百六十八條之罪處斷，惟查，被告乙○○
    與年籍不詳之成年男子，共同利用電動賭博機具與不特人對賭，其性質與意圖營
    利而供給賭博場所、聚眾賭博之情形有間，自應就被告乙○○與年籍不詳之成年
    男子論以刑法第二百六十六條第一項前段之賭博罪，公訴人容有誤會，惟起訴事
    實相同，爰依法變更起訴法條，併予敘明。被告乙○○與年籍不詳之成年男子間
    ，各為提供場所、提供電動賭博機具之行為分擔，並就賭博所得現金，約定以三
    成、七成比例分帳之犯意聯絡，該二人屬共同正犯。被告乙○○先後多次賭博犯
    行，時間緊接，觸犯構成要件相同之罪名，顯係基於概括之犯意反覆為之，為連
    續犯，依刑法第五十六條之規定，論以一罪，並加重其刑。爰審酌被告乙○○係
    在檳榔攤內擺設電動玩具，供被告甲○○等賭客賭玩，暨所擺放電動賭博機具之
    台數、每場投幣金額、押注分數大小，被告乙○○所受利益程度、被告甲○○賭
    博金額多寡，及渠等犯後態度等一切情狀，各量處如主文所示之刑，並均諭知易
    服勞役之折算標準。
三、扣案之電動賭博機具麻將台、招財貓、雙碰燈各一台（含ＩＣ板三片)，係當場
    賭博之器具，現金一千四百五十元係屬賭檯上（賭博機具內）財物，業據被告乙
    ○○供明在卷，應依刑法第二百六十六條第二項規定，併予宣告沒收。
據上論斷，應依刑事訴訟法第二百九十九條第一項前段，第三百條，刑法第二十八條
、第五十六條、第二百六十六條第一項前段、第二項、第四十二條第二項，罰金罰鍰
提高標準條例第一條前段、第二條，判決如主文。
本案經檢察官羅雪梅到庭執行職務。
中      華      民      國    八十九    年      八      月     十五     日
                                    臺灣新竹地方法院刑事第一庭
                                        法  官    黃  美  文
右正本證明與原本無異。
如不服本判決，應於判決送達後十日內向本院提出上訴狀( 應附繕本 )，上訴於
臺灣高等法院。
                                        書記官    饒  興  蘭
中      華      民      國    八十九    年      八      月     十五     日
附錄：
刑法第二百六十六條
在公共場所或公眾得出入之場所賭博財物者，處一千元以下罰金。但以供
人暫時娛樂之物為賭者，不在此限。
當場賭博之器具與在賭檯或兌換籌碼處之財物，不問屬於犯人與否，沒收
之。


司法院資訊處製作；財團法人民間司法改革基金會備份。
